臺灣高等法院臺中分院民事裁定　96年度再字第23號
再 審 原 告　 丁○○
再 審 被 告　 丙○○
　　　　　　　甲○○
　　　　　　　乙○○
　　　　　　　戊○○
上列當事人間因請求確認界址事件，再審原告對於中華民國88年
1月11日本院87年度上字第221號確定判決，提起再審之訴，本院
裁定如下：
    主  文
再審之訴駁回。
再審訴訟費用，由再審原告負擔。
    事  實  及  理  由
一、再審意旨略以：(一)依原審判決書第三頁 (一)原審以經該院
    會同苗栗縣銅鑼地政事務所測量人員至現場勘驗，並命測量
    人員就再審原告主張再審被告所有建物占用再審原告所有系
    爭土地位置，面積以測繪丈量結果，僅認再審被告丙○○占
    有系爭土地原審判決附圖一所示部份面積0.008公頃，至其
    餘再審被告甲○○、乙○○、戊○○並未占用系爭土地而為
    再審原告請求一部勝訴之判決，固非無據，此乃完全違法判
    決, 前項第二已載明占用面積若干，係同一地政單位、同一
    測量員繪製，豈可偽造。(二)苗栗縣公館鄉五鶴山農地重劃後
    完成分配給予所有權人確定後首次鑑界始於民國81年6月24
    日八一苗地所第3771號函釋，業經苗栗地政事務所於81年6
    月12日派員會同兩造到場測量並協助埋設界樁完竣，507地
    號土地實地面積與毗鄰508-l號，界址無異正確地形面積原
    狀與保管地籍圖相符一致。(三)依83年6月24日八三府地劃字
    第58807號函釋，地籍圖與507地號土地與508-1號界址實地
    現場完全不相符，請地劃股官員併請承審法官赴實地現場持
    地籍圖勘察清楚，必可一目瞭然，即可得知第507地號土地
    不符。又依據本函釋八位業主22筆土地檢測與實地不符，不
    符若干? 未予展明，苗栗縣政府知法犯法圖利他人。又依公
    館鄉○○○段515號等十七筆土地實地與地籍圖不符案更正
    說明會記錄，該會議到場欄與結論欄，縣政府主辦人未予詳
    述有關法定事項，多數業主根本不瞭解而簽名，確實內容未
    予說明，再審原告於不明瞭情況下即簽名，顯見縣政府違法
    。(四)再審被告於原審稱系爭土地於56年間苗栗縣政府農地重
    劃分配上地與地藉圖不符，83年間經苗栗縣政府發現，故即
    通知土地所有權人重新分配，再審原告丁○○原錯誤增加分
    配之土地由政府返還所有權人云云。惟系爭農地重劃已於56
    年依農地重劃條例分配確定，再審原告丙○○於重劃土地分
    配確定後，83年始提出異議與法有違，且苗栗縣政府亦無權
    予以調處，更無權重新分配，何況苗栗縣政府並未全部重劃
    區重測，僅檢測系爭土地部分，其檢測是否正確亦難以令人
    信服，本檢測確實不正確，地政事務所保管地籍圖與507號
    及508-l號土地實地面積完全不相符，故苗栗縣政府違法調
    處。另再審原告在本書狀陳述第四點已載明公館鄉五鶴山農
    地重劃分配確定後，首次鑑界於81年6月24日八一苗地二字
    第3771號函釋於81年6月12日派員會同台端及關係人到場測
    量並協助埋設界樁完竣，507與508-1毗鄰土地面積實地原形
    無異，有稽可察，何來多給予丁○○? 完全虛偽，惟請本院
    法官依法定履行確認界址赴實地現場重測勘查。(五)本件既經
    原審囑託台灣省政府地政處土地測量局鑑測，應依上述測量
    單位之結果為準，銅鑼地政事務所不正確之測量僅可供作參
    考不得作為判斷依據，惟原審判決以為依據是有違法。(六)查
    第50號與508-1地號現場實際與地籍圖不符，原審依地籍圖
    為判斷依據，是為違法判決等語以為再審理由。
二、按民事訴訟法第501條規定，再審之訴，應以訴狀表明下列
    各款事項，提出於管轄法院為之：一、當事人及法定代理人
    。二、聲明不服之判決及提起再審之訴之陳述。三、應於如
    何程度廢棄原判決及就本案如何判決之聲明。四、再審理由
    及關於再審理由並遵守不變期間之證據，是提起再審之訴，
    應表明再審理由，及關於再審理由並遵守不變期間之證據，
    此為必須具備之程式。所謂表明再審理由，必須指明確定判
    決有如何合於法定再審事由之具體情事始為相當，倘僅泛言
    有何條款之再審事由，而無具體情事者，仍難謂已合法表明
    再審事由。既未合法表明再審事由，即為無再審之事由，性
    質上無庸命其補正，最高法院61年台再字第137號判例可參
    。經查：本件再審原告提起再審之訴，僅泛言指摘原確定判
    決違法，是依民事訴訟法第496條規定提起再審等語，並未
    具體表明原確定判決有何款再審事由，及合於該款之具體情
    事。是揆諸首揭說明，顯難認其再審之訴為合法。
三、又再審之訴，按起訴法院之審級，依第77條之13、第77條之
    14及前條規定徵收裁判費，民事訴訟法第77條之17定有明文
    。查本件再審原告就本院原確定判決提起再審之訴，核訴訟
    標的價額以起訴時再審原告可得受之利益計算，為新台幣（
    下同）56萬6800元【計算式：（0.0375＋0.0035＋0.0018＋
    0.0026＋0.0018)─0.0010＝0.0462(單位：公頃)；462平方
    公尺1300＝600,600元】。本件再審原告訴訟標的價額56
    萬6800元，未逾150萬元，不得上訴第三審，且因其再審顯
    不合程式，故未命其繳納裁判費，併此敘明。
據上論結，本件再審之訴為不合法，依民事訴訟法第502條第1項
、第95條、第78條，裁定如主文。
中　　華　　民　　國　　96　　年　　8 　　月　　21　　日
                  民事第五庭    審判長法　官　林陳松
　　　　　　　　　　　      　　　　　法　官  古金男
　　　　　　　　　　　      　　　　　法　官  鄭金龍
以上正本係照原本作成。
不得抗告。
　　　　　　　　　　　　　　　　　　　書記官　陳振海
中　　華　　民　　國　　96　　年　　8 　　月　　21　　日
                                                      Ｃ
